【裁判字號】    95,交聲,5
【裁判日期】    950508
【裁判案由】    聲明異議
【裁判全文】
臺灣臺南地方法院交通事件裁定           95年度交聲字第5號
移送機關    交通部公路總局嘉義區監理所麻豆監理站
受處分人
即異議人    乙○○
上列受處分人因違反道路交通管理處罰條例案件，對於交通部公
路總局嘉義區監理所臺南監理站民國94年12月6日所為之裁決處
分（處分案號：麻監南字第裁75-M00000000號）聲明異議，本院
裁定如下：
    主  文
異議駁回。
    理  由
一、本件聲明異議意旨略以：受處分人即異議人乙○○被警舉發
    於民國94年7月30日12時25分許，駕駛牌照號碼4249-GH號自
    小客車在臺南縣新市鄉○○路131號前，「駕車肇事致丙○○臉部及右手右腿擦傷後逃逸」，經麻豆監理站認異議人「
    肇事致人受傷逃逸」，而以上開裁決書裁罰異議人吊銷駕駛
    執照，終身禁考。惟車禍發生後，異議人立即停車，向被害
    人丙○○女士道歉查看傷情，並要將被害人送醫，但被害人
    言及要等丈夫來將他送醫。異議人等到被害人丈夫到達現場
    後，留下車牌號碼，讓被害人做必要之處分，才駛離現場，
    並不是逃逸，被害人報案後，異議人也立即到善化分局製作
    筆錄，坦承一切過失，並願意賠償一切損失。異議人車上有
    一位友人甲○○小姐或請查詢被害人丙○○女士，可以證明
    異議人並未逃逸。異議人對麻豆監理站上開處分不服，為此
    聲明異議。
二、按汽車駕駛人駕駛汽車肇事致人受傷或死亡，應即採取救護
    或其他必要措施，並向警察機關報告，不得駛離，違者吊扣
    其駕照3個月至6個月；逃逸者吊銷駕駛執照；汽車駕駛人曾
    依第62條第1項之規定吊銷駕駛執照者，終身不得考領駕駛
    執照，道路交通管理處罰條例第62條第1項、第67條第1項定
    有明文。經查：
(1)、本件受處分人即異議人乙○○被警舉發於94年7月30日12時
    25分許，駕駛牌照號碼4249-GH號自小客車在臺南縣新市鄉
    ○○路131號前，「駕車肇事致丙○○臉部及右手右腿擦傷
    後逃逸」之事實，有臺南縣警察局94年7月30日南縣警交字
    第M00000000號舉發違反道路交通管理事件通知單（移送聯
    ）附卷可稽。
(2)、證人丙○○於本院95年1月19日調查時證稱：車禍發生後，
    異議人沒有處理，只有下車看一看就開車轉頭到對面去，沒
    有問我受傷的情形，他轉頭到對面的時候，我走過去問他要
    如何處理時，那位女子（異議人的女朋友）在他旁邊，他要
    我自行就醫，說他會負責，他及他的女朋友都沒有留下任何
    資料。並證稱：我打電話要我先生丁○○到場，我先生到場
    之後，問異議人要如何處理，他也是說要我自行就醫，他會
    負責，但沒有留下資料給我們等語。而異議人於本院95年1
    月19日調查時亦承認其沒有留下資料給被害人丙○○。
(3)、證人甲○○於本院95年1月26日調查時證稱：車禍發生後，
    我先下車，但因我與他（異議人）吵架，他就追過來，後來
    我走到對面去，他也追過來，之後被害人過來說我們都不理
    他，後來我問傷者是否需要就醫，她說不用，她要等她先生
    過來，她先生還沒過來，乙○○就先離開了。並證稱不曉得
    乙○○當時為何會先離開，也許雙方堅持不下吧等語。
(4)、證人丁○○於本院95年1月26日調查時證稱：我太太打電話
    通知我到現場，事發現場是在南下車道，而我到現場時，他
    （異議人）的車子則已開到北上車道，我就過來問他要怎麼
    辦，他卻不理不採，後來他車子就開走了，沒有留下相關資
    料等語。
(5)、依證人甲○○、丁○○篩開所證述之情節，核與丙○○上開
    所述情節相符，足以證明異議人乙○○於肇事致人受傷後並
    未即採取救護或其他必要措施，亦未向警察機關報告即逃逸
    。
(6)、又本件事故發生後，經臺南縣警察局善化分局報請臺灣臺南
    地方法院檢察署檢察官偵查後，認乙○○於94年7月30日中
    午12時25分許，駕駛4249-GH號自小客車，沿臺南縣新市鄉
    ○○路由南往北行駛，途經中山路131號前時，因疏未注意
    車前狀態，致追撞同向由丙○○騎乘之車號UOF-836號機車
    ，造成丙○○人車倒地，因而受有臉部及右上、下肢多處挫
    擦裂傷等傷害（過失傷害部分未提出告訴）。乙○○肇事後
    並未採取救護措施，亦未報警處理，竟驅車逃離現場。前揭
    犯罪事實據被告乙○○坦承不諱，核與被害人丙○○指訴及
    證人甲○○證述之情節相符，此外，復有道路交通事故現場
    圖、道路交通事故調查報告表（一）（二）、診斷證明書1
    紙及照片12張在卷可稽。核被告所為，係犯刑法第185條之4
    肇事致人受傷逃逸罪。該罪屬法定本刑為死刑、無期徒刑或
    最輕本刑3年以上有期徒刑以外之罪。本件被告於犯後坦承
    犯行，態度良好，爰參酌刑法第57條所列事項及公共利益之
    維護，認以緩起訴為適當，並經被告同意，命被告向公益團
    體「財團法人犯罪被害人保護協會臺灣臺南辦事處」（收款
    行：土地銀行臺南分行，帳號：000000000000）支付新臺幣
    5萬元。緩起訴期間為1年。前開命被告遵守履行之事項，應
    於本處分確定之日起六個月內履行完畢。上開起訴處分並於
    94年11月10日確定（形式上之確定力），有臺灣臺南地方法
    院檢察署檢察官94年10月24日94年度偵字第12855號緩起訴
    處分書附卷可稽，並經本院依職權調取上開94年度偵字第
    12855號偵查卷宗查明在案。是依上開刑事資料顯示，異議
    人乙○○亦已坦承其上開駕車肇逃逸之行為。
三、綜上所述，異議人乙○○之異議為無理由，應予駁回。
四、據上論斷，應依道路交通案件處理辦法第19條，裁定如主文
    。
中    華    民    國    95    年    5     月    8     日
                   交通法庭   法  官  林勝利
以上正本證明與原本無異。
如不服本裁定應於送達後5日內向本院提出抗告狀。
                              書記官  陳金堂
中    華    民    國    95    年    5     月    8     日


司法院資訊處製作；財團法人民間司法改革基金會備份。
